【裁判字號】    99,民專訴,22
【裁判日期】    990329
【裁判案由】    侵害專利權有關財產權爭議
【裁判全文】
智慧財產法院民事裁定
                                    99年度民專訴字第22號
聲  請  人  路亨企業股份有限公司
即  被  告                苗栗縣銅鑼鄉中平村瑞興街2號
兼      上
法定代理人  楊克裕      
共      同
訴訟代理人  吳仲立律師
相  對  人  美商凱史東築牆系統公司
即  原  告              
法定代理人  羅伯特‧麥當勞
訴訟代理人  桂齊恆律師
            謝智硯律師
            廖正多律師
上列當事人間侵害專利權有關財產權爭議事件，聲請人即被告聲
請命相對人即原告供訴訟費用之擔保，本院裁定如下：
    主  文
原告應於本裁定送達後柒日內，為被告供訴訟費用擔保金新台幣
貳拾參萬壹仟伍佰元。
    理  由
一、按原告於中華民國無住所、事務所及營業所者，法院應依被
    告聲請，以裁定命原告供訴訟費用之擔保，民事訴訟法第96
    條第1 項前段定有明文。又供擔保應提存現金或法院認為相
    當之有價證券。但當事人別有約定者，不在此限，民事訴訟
    法第102 條第1項定有明文。
二、查原告在中華民國境內無住所、事務所及營業所，為原告所
    不爭執，揆諸前揭規定，應認被告聲請原告供訴訟費用之擔
    保，為有理由，應予准許。次查，本件訴之聲明第1 、2 項
    之訴訟標的價額業經本院以98年度民補字第13號裁定分別核
    定為新臺幣（下同）500萬元、165萬元，惟因二者有附帶關
    係，故應徵收第一審裁判費50,500元，應徵收第二、三審裁
    判費各為75,750元，，故本件應徵第二、三審裁判費合計為
    151,500元。
三、按對於第二審判決上訴者，應委任律師為訴訟代理人，第三
    審律師之酬金為訴訟費用之一部，並應限定其最高額，民事
    訴訟法第466 條之1 第1 項、第466 條之3 第1 項定有明文
    。而第三審律師酬金之計算，依司法院訂定發布之「法院選
    任律師及第三審律師酬金核定支給標準」第4 條第1 項第1
    款規定：「法院裁定律師酬金，應斟酌案情之繁簡、訴訟之
    結果及律師之勤惰，於下列範圍內為之。但律師與當事人約
    定之酬金較低者，不得超過其約定：一、民事財產權之訴訟
    ，於訴訟標的金額或價額百分之三以下。但最高不得逾新臺
    幣五十萬元。二、民事非財產權之訴訟，不得逾新臺幣十五
    萬元；數訴合併提起者，不得逾新臺幣三十萬元；非財產權
    與財產權之訴訟合併提起者，不得逾新臺幣五十萬元。」，
    第5 條則規定：「前條所定酬金，不論選任或委任律師人數
    ，均按件數計算。」，查本件訴之聲明第1 、2 項之訴訟標
    的價額經合併核定為500萬元，經審酌本件訴訟案情繁雜程
    度，本院認本件訴訟之第三審律師酬金以8萬元為適當。
四、綜上，本件第二、三審裁判費及第三審律師酬金合計為231,
    500元，則本件除相對人已繳納之第一審裁判費外，可能發
    生之訴訟費用即為上述金額，是本件相對人應繳納之訴訟費
    用擔保額為231,500元。
五、依民事訴訟法第96條第1項，裁定如主文。
中    華    民    國    99    年     3    月   29     日
                    智慧財產法院第一庭
                                法  官  林欣蓉
以上正本係照原本作成
如不服本裁定應於送達後10日內向本院提出抗告狀，並繳納抗告
費新臺幣1,000元
中    華    民    國    99    年     3    月   29     日
                                書記官  周其祥

司法院資訊處製作；財團法人民間司法改革基金會備份。
